臺灣宜蘭地方法院民事裁定　　　　　　　　100年度監字第7號
聲　請　人　楊素芬
　　　　　　楊麗玉
上二人共同
非訟代理人　崔駿武律師
相　對　人　楊鄭寧
　　　　　　楊成欽
上列當事人間聲請對受監護宣告之人之身體為必要處分事件，本
院裁定如下：
    主      文
相對人楊鄭寧、楊成欽應將受監護宣告之人楊曾秀蓮交付聲請人
楊素芬、楊麗玉。
聲請程序費用由相對人負擔。
    事實及理由
一、聲請意旨略以：
  (一)受監護宣告之人楊曾秀蓮前經本院以九十五年度禁字第十二
    號裁定宣告為禁治產人（即受監護宣告之人）後，本由其夫
    楊水金為其法定監護人。惟楊水金已於民國九十九年十一月
    十八日過世後，受監護宣告之人即無監護人，受監護宣告之
    人之女即聲請人楊素芬乃向本院聲請為受監護宣告之人選定
    監護人，經本院以九十九年度監字第七０號選定聲請人楊素
    芬、楊麗玉為受監護宣告之人楊曾秀蓮之共同監護人。嗣相
    對人楊鄭寧、楊成欽雖對本院前開裁定提起抗告，但由本院
    以一百年度家抗字第二號駁回抗告確定，是聲請人楊素芬、
    楊麗玉現為受監護宣告之人楊曾秀蓮之共同監護人。
  (二)受監護宣告之人楊曾秀蓮長期與聲請人同住宜蘭縣宜蘭市○
    ○○路二三之三號，詎相對人竟於九十九年十二月二十七日
    擅將受監護宣告之人帶回新竹市○區○○路二段五０一巷二
    號，嚴重影響監護人監護權之行使或負擔，聲請人屢次要求
    相對人交付受監護宣告之人，相對人均置之不理，更於一百
    年一月二十五日聲請人楊麗玉與胞姐楊素霞、楊懷仁前往相
    對人住處探視受監護宣告之人時，毆傷聲請人楊麗玉及楊素
    霞、楊懷仁，現由本院以一百年度家護字第五九號通常保護
    令事件審理中。是為維護受監護宣告之人之身體、財產安全
    及聲請人監護權之行使或負擔，爰請依民事訴訟法第六百零
    六條第一項規定，命相對人楊鄭寧、楊成欽將受監護宣告之
    人楊曾秀蓮交付聲請人即共同監護人楊素芬、楊麗玉而聲請
    如主文。
二、相對人楊鄭寧、楊成欽到庭固不爭執其等於九十九年十二月
    二十七日將監護宣告之人楊曾秀蓮帶回新竹市○區○○路二
    段五０一巷二號同住之事實，惟持：
  (一)受監護宣告人與聲請人同住期間，生活起居均由外籍看護全
    日照料，聲請人並未妥適照顧受監護宣告之人，且受監護宣
    告之人係自願且主動隨相對人返回新竹同住，亦樂由相對人
    共同照護，故相對人既非強行帶回受監護宣告之人，亦未因
    此影響受監護宣告之人之身體或財產安全等各項權益。
  (二)相對人並未禁止聲請人或其姊妹前來探望受監護宣告之人，
    一百年一月二十五日係因聲請人等前來相對人住處藉詞挑釁
    始生爭執，且彼此各有多人受傷，故聲請人單面指述遭受相
    對人毆打成傷，洵非實情。
  (三)受監護宣告之人現由相對人悉心照料，身體狀況更較往日為
    佳，益徵受監護宣告之人之身體或財產皆無任何危險，爰請
    駁回本件聲請等語抗辯。
三、按法院於監護宣告前，因保護應受監護宣告之人之身體或財
    產，得命為必要之處分；於宣告後，認為必要時亦同。民事
    訴訟法第六百零六條第一項定有明文。
四、經查：
  (一)聲請人楊素芬、楊麗玉經本院以九十九年度監字第七０號選
    定為受監護宣告之人楊曾秀蓮之共同監護人後，本院亦以一
    百年度家抗字第二號駁回相對人之抗告而確定，此見卷附本
    院前開裁定即明，故受監護宣告之人楊曾秀蓮之共同監護人
    現為聲請人楊素芬、楊麗玉，殆無疑義。
  (二)聲請人楊素芬、楊麗玉經本院選定為受監護宣告之人楊曾秀
    蓮之共同監護人確定後，受監護宣告之人現仍與相對人楊鄭
    寧、楊成欽同住，此經本院電詢聲請人並製有電話通知工作
    紀錄表存卷足考，顯見相對人於聲請人確定為受監護宣告之
    人之共同監護人後，猶未將受監護宣告之人交付聲請人，洵
    已嚴重影響且侵害聲請人即共同監護人依法行使或負擔監護
    權，致使聲請人即共同監護人難以明瞭及掌握受監護宣告之
    人之身體或財產狀況。茲審酌聲請人即共同監護人現因未能
    與受監護宣告之人同住，自難明確知悉及即時處理受監護宣
    告之人各項身體或財產狀況，亦難依受監護宣告之人之身體
    或財產突發狀況行使或負擔監護權，再佐以兩造前因如何探
    望、何人照顧受監護宣告之人等事宜而起爭執，更因該衝突
    事件聲請通常保護令而由本院審理中，顯見相對人就如何照
    護、保障受監護宣告之人各項權益之觀念、方式確難與聲請
    人即共同監護人達成共識並相互配合，故認聲請人即共同監
    護人為確立監護權之行使或負擔，俾以保護受監護宣告之人
    之身體或財產利益而命相對人交付受監護宣告之人，於法當
    屬有據。至相對人雖以：受監護宣告之人與其等同住，可獲
    更佳照護等語抗辯，然其等因非受監護宣告之人之監護人，
    於法除無權妨礙或阻止聲請人即共同監護人行使或負擔受監
    護宣告之人之監護權外，亦應配合聲請人即共同監護人關於
    照護、保護受監護宣告之人之監護方式，更無權拒絕交付受
    監護宣告之人予聲請人即共同監護人，是其等所執前述抗辯
    咸屬無由，皆難採憑。本件聲請為有理由，本院爰予准許而
    裁定如主文。
五、依民事訴訟法第六百零六條第一項、第七十八條，非訟事件
    法第二十一條第二項，裁定如主文。
中    華    民    國   100    年    5     月    26    日
                  臺灣宜蘭地方法院家事法庭
                      法  官  陳嘉年
以上正本與原本無異。
如不服本裁定，應於裁定送達後10日內向本院提出抗告狀（應附
繕本）。
中    華    民    國   100    年    5     月    26    日
                      書記官  吳慧芳